臺灣板橋地方法院民事判決　　　　　　　 94年度勞訴字第4號
原　　　告　辛○○
　　　　　　己○○
　　　　　　甲○○
　　　　　　丙○○
共　　　同
訴訟代理人　王聖舜律師
被　　　告　永泰營造股份有限公司
法定代理人　庚○○
　　　　　　乙○○
　　　　　　丁○○
　　　　　　壬○○
　　　　　　戊○○
　　　　　　　　　　　樓
上列當事人間請求給付資遣費事件，本院於中華民國94年3月8日
言詞辯論終結，判決如下：
    主      文
被告應給付原告辛○○新臺幣玖拾捌萬柒仟伍佰肆拾柒元、原告
己○○新臺幣拾貳萬仟玖佰零壹元、原告甲○○新臺幣貳拾
捌萬陸仟伍佰陸拾元、原告丙○○新臺幣貳拾伍萬零柒佰伍拾貳
元，及均自民國九十三年十二月十日起至清償日止，按週年利率
百分之五計算之利息。
原告其餘之訴駁回。
訴訟費用由被告負擔十分之九，餘由原告負擔。
本判決第一項於原告辛○○、己○○、甲○○、丙○○依序以新
臺幣拾萬元、壹拾壹萬元、壹拾萬元、玖萬元為被告供擔保
後，得假執行；但被告如於執行標的物拍定、變賣或物之交付前
，依序以新臺幣玖拾捌萬柒仟伍佰肆拾柒元、拾貳萬仟玖佰
零壹元、貳拾捌萬陸仟伍佰陸拾元、貳拾伍萬零柒佰伍拾貳元為
原告辛○○、己○○、甲○○、丙○○預供擔保，或將請求標的
物提存，得免為假執行。
原告其餘假執行之聲請駁回。
    事實及理由
一、本件被告未於言詞辯論期日到場，核無民事訴訟法第386 條
    所列各款情形，依原告之聲請，由其一造辯論而為判決。
二、按解散之公司除因合併、分割或破產而解散外，應行清算；
    又清算人執行清算職務，有代表公司為訴訟上或訴訟外一切
    行為之權；股份有限公司之清算，以董事為清算人，公司法
    第25條、第84條第2 項；第322 條第1 項分別定有明文。被
    告永泰營造股份有限公司經經濟部於93年3 月16日以經授中
    字第09334655690 號函命令解散，惟迄未選任清算人，亦未
    向本院呈報清算人之就任，業據本院依職權查明屬實，並向
    經濟部中部辦公室調閱被告公司登記案卷，自應由全體董事
    為其法定代理人，合先敘明。
三、原告主張：原告辛○○、己○○、甲○○、丙○○分別自民
    國76年6 月1 日、82年5 月11日、81年11月16日84年6 月17
    日起受僱於被告，嗣後被因業務緊縮而於89年9 月30日終止
    與原告間之勞動契約，原告辛○○之年資為13年4 個月，勞
    動契約終止前6 個月之平均工資為75,300元，依勞基法第17
    條之規定，被告應給付辛○○資遣費新臺幣（下同）1,004,
    000 元【75,300元×（13＋4/12）＝1,004,000 元】；原告
    己○○之年資為7 年4 月20日，勞動契約終止前6 個月之平
    均工資為44,400元，依勞動基準法第17條之規定，被告應給
    付己○○資遣費329,300 元【44,400元×（7 ＋5/12）＝32
    9,300 元】；原告甲○○之年資為7 年10月15日，勞動契約
    終止前6 個月之平均工資為36,800元，依勞動基準法第17條
    之規定，被告應給付甲○○之資遣費為291,333 元【36,800
    元×（7 ＋11/1 2）＝291,333 元】；原告丙○○之年資為
    5 年3 月14日，勞動契約終止前6 個月之平均工資為47,800
    元，依勞動基準法第17條之規定，被告應給付丙○○之資遣
    費為254,933 元【47,800元×（5 ＋4/12）＝254,933 元，
    惟被告迄未給付，爰依勞動基準法第17條之規定，請求被告
    分別給付原告辛○○、己○○、甲○○、丙○○1,004,000
    元、329,300 元、291,333 元、254,933 元，及均自起訴狀
    繕本送達翌日起至清償日止，按年息5%計算之利息等語。
四、被告於相當時期經合法通知，未於言詞辯論期日到場，亦未
    提出任何書狀爭執或否認原告之主張。
五、原告主張：原告辛○○、己○○、甲○○、丙○○分別自76
    年6 月1 日、82年5 月11日、81年11月16日、84年6 月17日
    起受僱於被告，辛○○擔任工務部所長、己○○擔任工務部
    副主任、甲○○擔任工務部助理工程師、丙○○擔任工務部
    副主任之工作，至89年9 月30日止，年資分別為13年4 月、
    7 年4 月20日、7 年10月15日、5 年3 月14日，其於勞動契
    約終止前6 個月之平均工資分別為75,300元、44,400元、36
    ,800 元 、47,800元之事實，業據原告提出
    件、薪資證明影本4 件、服務證明書影本4 件、勞工保險投
    保資料表影本2 件、勞工保險卡影本2 件為證，被告復未爭
    執，應堪採信為真實。兩造間之僱傭契約自有勞動基準法之
    適用，洵屬明確。
六、按雇主非有些業或轉讓、虧損或業務緊縮時，不得預告勞工
    終止勞動契約；又雇主終止契約，應依左列規定發給勞工資
    遣費：一、在同一雇主之事業單位繼續工作，每滿1 年發給
    相當於1 個月平均工資之資遣費。二、依前款計算之剩餘月
    數，或工作未滿1 年者，以比例計給之，未滿1 個月者以1
    個月計，勞動基準法第11條第1 款、第2 款、第17條分別定
    有明文。被告既未經預告終止兩造間之勞動契約，依前開規
    定，自應發給原告資遣費。
七、次按平均工資謂計算事由發生之當日前6 個月內所得工資總
    額除以該期間之總日數所得之金額，勞動基準法第2 條第4
    款亦有明文。經查：
  (一)原告辛○○部分：辛○○自89年9 月30日勞動契約終止前之
    6 個月即89年4 月1 日起至89年9 月30日止，其每月薪資固
    定為75,300元，有原告提出之薪資證明影本1 件為證，故原
    告辛○○於計算事由發生之當日前6 個月，每月之平均工資
    為74,066元【即75,300元×6 個月÷（30日＋31日＋30 日
    ＋31日＋31日＋30日＝183 日）×30日＝74,066元，元以下
    均四捨五入，以下同】。又辛○○自76年6 月1 日起至89年
    9 月30日止其年資共計13年4 月，依勞動基準法第17條第1
    款、第2 款規定，得請領資遣費之基數為13年4 月，共計得
    請求之資遣費為987,547 元【即74,066元×（13＋4/12）＝
    98 7,547元】。
  (二)原告己○○部分：己○○於89年9 月30日勞動契約終止前之
    6 個月即89年4 月1 日起至89年9 月30日止，其每月薪資固
    定為44,400元，有原告提出之薪資證明影本1 件為證，故己○○於計算事由發生之當日前6 個月，每月之平均工資為43
    ,672 元 【即44,400元×6 個月÷183 日×30日＝43,672元
    】。己○○自82年5 月11日起至89年9 月30日止其年資共計
    7 年4 月20日，依勞動基準法第17條第1 款、第2 款規定，
    得請領資遣費之基數為7 年5 月，共計得請求之資遣費為32
    3,901 元【即43,672元×（7 ＋5/12）＝323,901元】。
  (三)原告甲○○部分：甲○○於89年9 月30日勞動契約終止前之
    6 個月即89年4 月1 日起至89年9 月30日止，其每月薪資固
    定為36,800元，有原告提出之薪資證明影本1 件為證，故甲○○於計算事由發生之當日前6 個月，每月之平均工資為36
    ,197 元 【36,800元×6 個月÷183 日×30日＝36,197元】
    。甲○○自81年11月16日起至89年9 月30日止其年資共計7
    年10月15日，依勞動基準法第17條第1 款、第2 款規定，得
    請領資遣費之基數為7 年11月，共計得請求之資遣費為286,
    560元【即36,197元×（7 ＋11/12）＝286,560元】。
  (四)原告丙○○部分：丙○○於89年9 月30日勞動契約終止前之
    6 個月即89年4 月1 日起至89年9 月30日止，其每月薪資固
    定為47,800元，有原告提出之薪資證明影本1 件為證，故丙○○於計算事由發生之當日前6 個月，每個月之平均工資為
    47 ,016 元【即47,800元×6 個月÷183 日×30日＝47,016
    元】。丙○○自84年6 月17日起至89年9 月30日止其年資共
    計5 年3 月14日，依勞動基準法第17條第1 款、第2 款規定
    ，得請領資遣費之基數為5 年4 月，共計得請求之資遣費為
    250,752元【即47,016元×（5＋4/12）＝250,752元】。
八、從而，原告辛○○、己○○、甲○○、丙○○依據勞動基準
    法第17條之規定，請求被告分別給付資遣費987,547 元、32
    3,901 元、286,560 元、250,752 元，及均自起訴狀繕本送
    達翌日即93年12月10日起至清償日止，按年息5%計算之利息
    ，為有理由，應予准許；逾此部分之請求，為無理由，應予
    駁回。
九、原告陳明願供擔保請准宣告假執行，經核原告勝訴部分，於
    法尚無不合，爰分別酌定相當之擔保准許之，並依職權宣告
    被告得預供擔保免為假執行；至原告敗訴部分，因該部分之
    訴業經駁回，其假執行之聲請亦失所附麗，應併予駁回。
十、因本案事證已臻明確，兩造其餘主張、陳述及所提之證據暨
    攻擊防禦方法，經本院審酌後認或認與本件爭點無涉，或與
    判決結果無影響，均毋庸再予一一審酌，附此敘明。
十一、結論：本件原告之訴為一部有理由，一部無理由，依民事
      訴訟法第385 條第1 項前段、第78條、第85第2 項、第39
      0 條、第392條第2 項，判決如主文。
中　　華　　民　　國　　94　　年　　3 　　月　　22　　日
                  民事第一庭    法　官　周舒雁
上列正本係照原本作成
如對本判決上訴，須於判決送達後20日內向本院提出上訴狀
中　　華　　民　　國　　94　　年　　3 　　月　　23　　日
                                書記官  張坤校
